【裁判字號】    90,重訴,746
【裁判日期】    920630
【裁判案由】    分割共有物
【裁判全文】
臺灣臺北地方法院民事判決  九十年度重訴字第七四六號
    原      告  Ｚ○○
                申○○
                甲戌○
    共      同
    訴訟代理人  陸正康律師
    被      告  ｑ○○
                甲戊○
    右二人共同
    訴訟代理人  洪戩穀律師
    被      告  甲亥○
                甲宇○
                ｘ○○
    右  一  人
    訴訟代理人  洪戩穀律師
    被      告  玄○○
    右  一  人
    訴訟代理人  洪戩穀律師
                伍運勳律師
    被      告  黃○○
                甲丙○
    右  二  人
    訴訟代理人  洪戩穀律師
    被      告  Ｓ○○
                甲丑○
    右  一  人
    訴訟代理人  伍運勳律師
    被      告  ｕ○○
    右  一  人
    訴訟代理人  洪戩穀律師
    被      告  ｐ○○
    右  一  人
    訴訟代理人  楊瑞華
    被      告  甲辰○
                Ｌ○○
    右  一  人
    訴訟代理人  高進財
    被      告  Ｎ○○
                己○○
                丙○○
                丁○○
    右六人共同
    訴訟代理人  洪戩穀律師
    被      告  天○○
                甲寅○
                甲申○
    右  一  人
    訴訟代理人  洪戩穀律師
    被      告  甲宙○
                            號.
                甲酉○
    右  一  人
    訴訟代理人  洪戩穀律師
                伍運勳律師
    被      告  ｃ○○
                ｔ○○
    右  二  人
    訴訟代理人  洪戩穀律師
    被      告  宇○○
                Ｊ○○
                甲巳○
    右  二  人
    訴訟代理人  洪戩穀律師
    被      告  ｖ○○
                甲壬○
                ｆ○○
                Ｏ○○
    右三人共同
    訴訟代理人  洪戩穀律師
    被      告  Ｑ○○
                Ｕ○○
    右  一  人
    訴訟代理人  洪戩穀律師
    被      告  寅○○
                甲○○
                ｋ○○
                Ｂ○○
                午○○○
    右四人共同
    訴訟代理人  洪戩穀律師
    被      告  甲己○○
                甲丁○
                癸○○
                Ｘ○○
                ｅ○
                ｍ○○
                未○○
    右  一  人
    訴訟代理人  張麗鈴
    被      告  甲辛○
    右五人共同
    訴訟代理人  洪戩穀律師
    被      告  ｇ○○
                亥○○
                甲癸○○
                Ｄ○○
    右三人共同
    訴訟代理人  洪戩穀律師
    被      告  Ｒ○○
                甲卯○
    右  一  人
    訴訟代理人  洪戩穀律師
    被      告  Ｅ○○
                Ｙ○○
                宙○○
    右  一  人
    訴訟代理人  洪戩穀律師
    被      告  ｈ○○
                ｄ○○
    右  一  人
    訴訟代理人  周紅葉
    右二人共同
    訴訟代理人  洪戩穀律師
    被      告  ｂ○○○
    右  一  人
    訴訟代理人  洪戩穀律師
                伍運勳律師
    被      告  ｉ○○
    右  一  人
    訴訟代理人  伍運勳律師
    被      告  Ａ○○
                丑○○
                辛○○
    右  一  人
    訴訟代理人  洪戩穀律師
                伍運勳律師
    被      告  辰○○
    右  一  人
    訴訟代理人  洪戩穀律師
                Ｔ○○
                ｓ○○
                乙○○
                Ｃ○○
                Ｉ○○○
    右  一  人
    訴訟代理人  洪戩穀律師
                Ｐ○○
    被      告  戊○○
    右  一  人
    訴訟代理人  伍運勳律師
    被      告  地○○
    右  一  人
    訴訟代理人  洪戩穀律師
                Ｍ○○
                巳○○
    右  一  人
    訴訟代理人  洪戩穀律師
    被      告  子○○
                ａ○○
                甲甲○
    右  一  人
    訴訟代理人  洪戩穀律師
    被      告  Ｇ○○
                ｌ○○
                ｚ○○○
                甲乙○
                壬○○
    右二人共同
    訴訟代理人  洪戩穀律師
    被      告  ｏ○○
                Ｈ○○
                甲天○
    被      告  久立營造有限公司
    法定代理人  鍾德欽
    被      告  Ｋ○○
                酉○○
    右  一  人
    訴訟代理人  洪戩穀律師
    被      告  甲午○
                Ｆ○○
    右  一  人
    訴訟代理人  洪戩穀律師
    被      告  卯○○
    右  一  人
    訴訟代理人  陳美瑱
    被      告  戌○○
    右  一  人
    訴訟代理人  洪戩穀律師
    被      告  ｎ○○○
                Ｗ○○
                Ｖ○○
                甲子○
                ｗ○○
                甲庚○
                ｊ○○
                甲地
                甲未○
                庚○○○
                ｒ○○
                ｙ○○
右當事人間分割共有物事件，本院判決如左：
    主    文
原告之訴駁回。
訴訟費用由原告負擔。
    事    實
甲、原告方面：
一、聲明：
（一）兩造共有如附圖所示坐落台北縣新店市○○段第五八六地號，面積一三七六五
      ‧一七平方公尺之土地准予分割。
      附圖淺綠色所示面積五一六○‧五六平方公尺部分由原告Ｚ○○、申○○、甲
      戌○等三人共同取得，各自應有部分，詳見附件二。
      附圖紅色所示面積一六三五‧三平方公尺部分由被告ｙ○○單獨取得。
      附圖深綠色所示面積四九四‧一六平方公尺部分由被告ｑ○○等七人共同取得
      ，各自應有部分，詳見附件三。
      附圖黃色所示面積五一六三‧三一平方公尺部分由被告劉正宗等八十人共同取
      得，各自應有部分，詳見附件四。
      附圖橘色所示面積一三一一‧八三平方公尺部分由被告左章淇等十七人共同取
      得，各自應有部分，詳見附件五。
（二）被告應協同原告就前開分割之土地辦理分割登記。
二、陳述：
（一）坐落台北縣新店市○○段第五八六地號（重測前為新店市○○○段七張小段三
      ，○○之三地號）面積一三七六五‧一七平方公尺建地為兩造所共有，系爭土
      地上現有九十七戶建物，各該建物所有權人早於七十一年間，就其所有建物實
      際占用之基地面積，自重測前第三○○之三地號土地分割，並由建物所有人各
      自單獨取得所有權，即分割出重測前第三○○之一九至三○○之一一五地號共
      九十七筆，其餘空地面積仍保留為重測前第三○○之三地號，嗣於八十六年間
      因重測，再變更地號為系爭新店市○○段第五八六地號，並為兩造所共有。原
      告主張之分割方法，乃以配合建物座落位置及系爭土地範圍內之通道，將系爭
      土地分割為五個區塊為原則，即其中被告ｑ○○等七人之建物，因道路區隔，
      則以該等建物周邊如附圖深綠色部分之土地，分歸該七人共有為宜。其中被告
      劉正宗等八十人，亦因彼等建物整體四周有道路區隔，故以彼等建物周邊如附
      圖黃色部分之土地，分歸該八十人所共有為宜。其中被告左章淇等十七人之
      建物，其周邊亦有道路區隔，故以彼等建物周邊如附圖橘色部分之土地，分歸
      該十七人所共有為宜。至被告ｙ○○既有系爭土地應有部分面積約一六三五‧
      三平方公尺，為使其單獨所有，且不致造成其餘共有人所分得之土地割裂而不
      能利用，則以分得附圖紅色所示土地為宜。至原告三人於系爭土地上應有部分
      合計萬分之三七四九，面積合計約五一六○‧五六平方公尺，如欲有效利用土
      地，願維持共有狀態，並共同取得如附圖淺綠色部分土地部分。惟因上開分割
      方式，共有人間尚不能協議完成分割，而系爭土地復無物之使用目的不能分割
      或契約定有不分割之期限，爰依民法第八百二十四條規定訴請裁判分割。
（二）對被告抗辯之陳述：本件原告所檢陳之「台北縣新店市○○段第五八六地號法
      定空地分割申請書」，既與另案所提出之分割圖及申請書不同，且原告於本件
      請求分得土地部分，並無陡峭之擋土牆、水塔用地、懸崖、懸崖下之陡斜坡、
      兒童遊樂區、溜冰場等設施之存在。如仍有另案所指之任何設施存在者，原告
      亦願聲明同意提供予被告等繼續使用。再者，被告所提出預定買賣合約書第六
      條所約定提供住戶使用者，係屬原告所欲分得土地上之設施（即兒童遊樂區、
      溜冰場），並非土地，現況既已無預定買賣契約所指之設施，且事實上無人使
      用，自足證本件請求判決之基礎事實，乃另案事實審言詞辯論終結後所生新事
      實，不在另案既判力客觀範圍之內。
三、證據：提出地籍圖謄本一份、台北縣新店市○○段第五八六地號法定空地分割申
    請書一份為證，並聲請本院向台北縣政府工務局函詢。
乙、被告方面
壹、被告甲宇○方面：
一、聲明：原告之訴駁回。
二、陳述：本件原告之訴業經台灣高等法院八十一年重上字第二八四號民事判決確定
    駁回原告請求分割共有物之訴，原告等係重複起訴。
貳、被告甲丑○、ｈ○○、ｄ○○、ｉ○○、戊○○方面：
一、聲明：原告之訴駁回。
二、陳述：
（一）原告請求分得之系爭土地綠色部分及被告ｙ○○分得之系爭土地紅色部分，乃
      名人鄉村世界社區（即被告等房屋所在地）之公共設施用地，包括游泳池、網
      球場、溜冰場、藍球場、天鵝湖遊樂區‧‧‧等。而原告Ｚ○○、申○○、甲
      戌○之前手江長文、黃肇文及被告ｙ○○及杜邦公司共同將房地出售與被告時
      ，即將房屋及公共設施配置圖附於買賣契約，為契約之一部分，訂有買賣契約
      。按公共設施用地，依據其使用之目的，不能分割，揆之民法第八二三條第一
      項但書規定及最高法院十八年台上字第二一九九號判例意旨，原告不得請求分
      割，原告Ｚ○○等訴請分割系爭土地，企圖侵吞整個社區之公共設施用地，侵
      害整個社區住戶權益，被告等萬難同意。
（二）系爭土地（本為台北縣新店市○○○段七張小段三○○之三地號、面積一三七
      六五‧一七平方公尺，重測後為台北縣新店市○○段第五八六地號、面積為一
      三七六五‧一七平方公尺）早於八十年間，經原告Ｚ○○、被告ｙ○○及原告
      申○○、甲戌○之前手林照洋、吳松碧四人訴請分割，敗訴確定，又確定判決
      ，除當事人外，對於訴訟係屬後為當事人之繼受人者，亦有效力，原告對已經
      判決確定之訴訟標的又再提起本訴，有違一事不再理原則，顯非適法，應予駁
      回。
參、被告ｕ○○、Ｎ○○、己○○、丙○○、丁○○、甲申○、ｃ○○、ｔ○○、ｋ
    ○○、Ｂ○○、午○○○、Ｘ○○、ｅ○、ｍ○○、未○○、甲辛○、亥○○、
    甲癸○○、Ｄ○○、ｂ○○○、辛○○、甲卯○、宙○○、辰○○、Ｉ○○○、
    地○○、巳○○、甲甲○、甲乙○、壬○○、酉○○、Ｆ○○、戌○○、ｑ○○
    、甲戊○、ｘ○○、玄○○、黃○○、甲丙○、甲辰○、Ｌ○○、甲酉○、Ｊ○○、甲巳○、甲壬○、ｆ○○、Ｏ○○、Ｕ○○、甲○○方面：
一、聲明：原告之訴駁回。
二、陳述：
（一）系爭土地（本為台北縣新店市○○○段七張小段三○○之三地號、面積一三七
      六五‧一七平方公尺，重測後為台北縣新店市○○段第五八六地號、面積為一
      三七六五‧一七平方公尺）早於八十年間，經原告Ｚ○○、被告ｙ○○及原告
      申○○、甲戌○之前手林照洋、吳松碧四人訴請分割，敗訴確定，又確定判決
      ，除當事人外，對於訴訟係屬後為當事人之繼受人者，亦有效力，原告對已經
      判決確定之訴訟標的又再提起本訴，有違一事不再理原則，顯非適法，應予駁
      回。
（二）分割共有物判決，乃為形成判決，而形成判決所生形成力，乃具有創設效果，
      足使法律關係發生、變更、消滅。而台灣高等法院八十一年重上字第二八四號
      確定判決已具有形成力，不容否認該確定判決所創設之法律效果。原告猶以相
      同分割共有物請求權提起本件訴訟，其牴觸形成判決之形成力，至為明甚。
（三）分割共有物判決，係屬形成判決，於判決確定時，共有人單獨取得分得部分之
      所有權。而不動產共有人之一人或數人訴請分割共有物，經法院准為原物分割
      確定者，當事人之任何一造均得依該確定判決單獨為全體共有人申請分割登記
      ，毋待法院命對造協同辦理分割登記而後可，參諸土地登記規則第二十八條第
      四款、第八十六條規定至明。原告請求被告協同辦理分割登記，顯然欠缺權利
      保護要件，應予駁回。
（四）退步言之，若鈞院認為本件分割共有物之訴並無違反既判力、形成力情事，得
      予實體審理。但基於下列事由，系爭共有地依法仍不能予以分割，蓋：
  １、系爭共有地乃為名人鄉村世界社區之公共設施用地，而該公共設施用地，有懸
      崖、駁崁、擋土牆、陡斜坡，為確保所住山區房屋之安全，使所住房屋基地免
      受流失、崩塌之險，自有端賴上開懸崖、駁崁、擋土牆、陡斜坡發揮防護及水
      土保持功能，故而擋土牆、懸崖、陡斜坡、駁崁等地表土地保持保持現狀，繼
      續供整個社區建物土地使用之地役功能，實為整個社區內建物基地之利用及行
      使所有權不可缺少之安全要件。易言之，名人鄉村世界社區惟有在擋土牆、懸
      崖、陡斜坡、駁崁等地表土地保持原狀下，全體社區住戶身家性命財產始有完
      全保障。而共有人固得隨時請求分割共有物，但因物之使用目的不能分割或契
      約定有不能分割之期限者，不在此限，民法第八百二十三條第一項定有明文。
      而所謂物之使用目的不能分割，係指共有物繼續供他物之用，而為其物之利用
      所不可缺或為一權利行使不可缺者而言，既然保持系爭共有土地地表土地現狀
      ，為社區建物基地之利用及行使所有權所不可缺少之安全要件，揆諸最高法院
      判例意旨，系爭共有土地，依其物之使用目的自有不能分割之事由，灼然至明
      。
  ２、原告欲分割取得之淺綠色應有部分面積五一六○‧五六平方公尺，乃為建商杜
      邦建設公司當初規劃銷售本名人鄉村世界社區時，為建造兒童遊樂場、溜冰場
      、網球場公共設施用地。原告Ｚ○○於八十年間向原所有人黃肇文、江長文購
      買上開應有部分時，曾到場查看，早已明知上開系爭土地乃本社區之公共設施
      用地，亦有進者，由被告前於本院八十年度重訴字第五三三號分割共有物民事
      一案，提呈本院而附於該案卷內之名人鄉村世界房屋預定買賣契約書第六條明
      白約定，本名人鄉村世界公共設施產權；由乙方（即杜邦建設公司）管理，提
      供住戶使用，但應共同負擔管理及維護等費用，而本件社區房屋於建築完畢分
      割基地時，既僅將房屋所占基地分割出來並過戶與各戶買主單獨所有，其餘土
      地顯然是由被告等住戶與原地主保持共有之關係，並由全體住戶繼續使用上開
      公共設施用地。系爭土地原地主於第一次分割基地時，實與全體房屋買主間有
      將房屋基地以外之土地保留為各共有人公用之意，甚為明確。依最高法院十八
      年上字第二一九九號判例所載，「共有物雖得由共有人請求分析，但已經分析
      並於分析時約定保留某部分為各共有人公共之用者，嗣後非得各共有人全體之
      同意，自不得將該保留部分強求分析。」原告Ｚ○○雖於八十年始自原所有人
      黃肇文、江長文之處受讓系爭土地持分，但原告既於買賣時曾到現場觀看，了
      解系爭土地係供公共使用後方行購買，則原告有承受前手繼續將系爭土地供公
      共使用意思，灼然至明。由於上開土地為公共設施用地，為社區利用，被告不
      同意就上開土地予以分割，參諸最高法院前揭判例意旨，既然被告不同意分割
      ，原告逕行訴請分割，自屬乏據。
肆、被告ｐ○○部分：
一、聲明：原告之訴駁回。
二、陳述：開始時原告蓋房子所有公共設施都沒有做，被告等之小公園也被原告貸款
    ，原告告了幾次皆敗訴，還請立委來談。
伍、被告卯○○部分：
一、聲明：原告之訴駁回。
二、陳述：本件不能分割，已有另案法官勘驗過。
陸、被告甲亥○、Ｓ○○、天○○、甲寅○、甲宙○、宇○○、ｖ○○、Ｑ○○、寅
    ○○、甲己○○、甲丁○、癸○○、ｇ○○、Ｒ○○、Ｅ○○、Ｙ○○、Ａ○○
    、丑○○、Ｔ○○、ｓ○○、乙○○、Ｃ○○、Ｐ○○、Ｍ○○、子○○、ａ○○、Ｇ○○、ｌ○○、ｚ○○○、甲乙○、ｏ○○、Ｈ○○、甲天○、久立營造
    有限公司、甲午○、ｎ○○○、Ｗ○○、Ｖ○○、甲子○、ｗ○○、甲庚○、ｊ
    ○○、甲地、Ｋ○○、甲未○、庚○○○、ｒ○○、ｙ○○未於言詞辯論期日到
    場，亦未提出準備書狀作何聲明或陳述。
丙、本院依職權調閱本院八十年度重訴字第五三三號民事卷宗。
   理  由
一、按判決之既判力，係僅關於為確定判決之事實審言詞辯論終結時之狀態而生，故
    在確定判決事實審言詞辯論終結後所發生之事實，並不受其既判力之拘束，最高
    法院三十九年台上字第二一四號判例著有明文。查台灣高等法院八十一年重上字
    第二八四號分割共有物事件，其判決當時所據言詞辯論終結時之狀態係原告請求
    分得之土地分別是該陡峭之擋土牆、水塔用地、懸崖、懸崖下之陡斜坡、兒童遊
    樂區、溜冰場等情，惟原告於審理時，當庭表示分割後不願就分得土地供被原告
    等繼續使用等情，而原告於本案九十年八月二十七日之準備書狀中已陳明原告請
    求分得之土地部分，如有前述任何設施存在，原告亦願聲明同意提供被告繼續使
    用等語，是原告同意被告使用上開設施之事實係於台灣高等法院八十一年重上字
    第二八四號分割共有物事件言詞辯論終結後所發生之事實，揆諸前揭說明，原告
    提起本件訴訟，即不受前案既判力之拘束，先予敘明。
二、次按形成判決於勝訴確定時，固產生形成力，惟若受敗訴判決，則僅有確認判決
    之效力，並不生形成力。查本件原告前請求分割共有物之訴，經台灣高等法院八
    十一年重上字第二八四號判決敗訴確定，揆諸前揭說明，該判決不生形成力，是
    被告ｕ○○、Ｎ○○、己○○、丙○○、丁○○、甲申○、ｃ○○、ｔ○○、ｋ
    ○○、Ｂ○○、午○○○、Ｘ○○、ｅ○、ｍ○○、未○○、甲辛○、亥○○、
    甲癸○○、Ｄ○○、ｂ○○○、辛○○、甲卯○、宙○○、辰○○、Ｉ○○○、
    地○○、巳○○、甲甲○、甲乙○、壬○○、酉○○、Ｆ○○、戌○○、ｑ○○
    、甲戊○、ｘ○○、玄○○、黃○○、甲丙○、甲辰○、Ｌ○○、甲酉○、Ｊ○○、甲巳○、甲壬○、ｆ○○、Ｏ○○、Ｕ○○、甲○○等所辯原告以相同之分
    割共有物請求權提起本件訴訟，其牴觸形成判決之形成力等語，容有誤會。
三、再按原告之訴，依其訴之事實，在法律上顯無理由者，法院得不經言詞辯論，逕
    以判決駁回之，民事訴訟法第二百四十九條第二項有明文之規定。又各共有人，
    得隨時請求分割共有物。但因物之使用目的不能分割或契約訂有不分割之期限者
    ，不在此限，民法第八百二十三條第一項定有明文。而所謂因物之使用目的不能
    分割，係指共有物繼續供他物之用，而為其物之利用所不可缺，或為一權利之行
    使所不可缺者而言（最高法院五十年台上字第九七○號判例參照）。又按共有物
    雖得由共有人請求分析，但已經分析，並於分析時約定保留某部分為各共有人公
    共之用者，嗣後非得各共有人全體之同意，自不得將該保留部分強求分析（最高
    法院十八年台上字第二一九九號判例可資參照）。又民法第八百二十三條第一項
    但書之立法意旨在於增進共有物之經濟效用，並避免不必要之紛爭。區分所有建
    築物之共同使用部分，為各區分所有人利用該建築物所不可或缺，其性質屬於因
    物之使用目的不能分割者。內政部中華民國六十一年十一月七日 (六一）臺內地
    字第四九一六六０號函，關於太平梯、車道及亭子腳為建築物之一部分，不得分
    割登記之釋示，符合上開規定之意旨，與憲法尚無牴觸（司法院大法官會議第三
    百五十八號解釋可資參照）。
四、經查，系爭土地係名人鄉村世界社區之公共設施用地，業據被告提出房地預約買
    賣契約書，名人鄉村世界買賣合約書及翡翠區總配置圖影本附於本院八十年度重
    訴字第五三三號卷宗內可稽，復為原告所不爭執，應堪信為真實。又系爭原地號
    台北縣新店市○○○段七張小段第三００之九一六、三００之二五地號土地之右
    側係斜陡坡地、三○○之八九至九八地號之後面為懸崖、駁崁、三○○之九九至
    三○○之一一四後面為擋土牆、駁崁、三○○之九九地號隔壁為社區水塔、三○○之一八地號現為游泳池、三○○之一六九地號現為網球場、三○○之二六及三
    ○○之七六至八十所環繞之土地是溜冰場及兒童遊樂區，業經本院審理八十年度
    重訴字第五三三號案件及台灣高等法院審理八十一年度重上字第二八四號案件時
    會同兩造至現場勘驗屬實，有勘驗筆錄附於本院八十年度重訴字第五三三號卷宗
    及台灣高等法院八十一年度重上字第二八四號卷宗可按（見本院八十年度重訴字
    第五三三號案件卷二第九０至九四頁、台灣高等法院卷三第一三一至一三三頁、
    卷五第一四八至一五０頁），是就系爭建地使用綜合觀察，該擋土牆、駁崁、懸
    崖、陡斜坡係為防護及水土保持功能，為免被告等房屋基地之流失或房地之崩塌
    ，方能確保建於該山區房舍之安全，則該擋土牆、駁崁、懸崖、陡斜坡等地表之
    土地，實有繼續供整個社區建物土地使用之地役功能，該擋土牆、駁崁、懸崖、
    陡斜坡等地表土地之保持現狀，實為社區內建物基地之利用及行使所有權所不可
    缺少之安全要件。又系爭建地平坦部分，已為建商杜邦建設公司建造兒童遊樂場
    及溜冰場，依名人鄉村世界房屋預定買賣合約書第六條約定，本名人鄉村世界公
    共設施產權統由乙方（即杜邦建設公司）管理，提供住戶使用，但應共同負擔管
    理及維護等費用。而本件社區房屋於建築完畢分割基地時，僅將房屋所占基地分
    割出來並過戶與各戶買主單獨所有，其餘土地則屬被原告即住戶與原地主保持共
    有之關係並由全體住戶繼續使用上開公共設施用地，則原地主於第一次分割建物
    基地時實與全體房屋買主間有將建物基地以外之土地保留為各共有人公用之意，
    甚為明確，揆諸前揭說明，共有物雖得由共有人請求分析，但已經分析，並於分
    析時約定保留某部分為各共有人公共之用者，嗣後非得各共有人全體之同意，自
    不得將該保留部分強求分析。故系爭兩造所共有之土地，為多數他共有人全體安
    全及育樂所必須，依其物之使用目的實有不能分割之事由。是本件原告訴請分割
    系爭土地，顯無理由，應予駁回。
五、結論：原告之訴為有理由，依民事訴訟法第二百四十九條第二項、第七十八條、
    第八十五條第一項前段判決如主文。
中      華      民      國    九十二    年      六      月    三十    日
                                            民事第六庭法      官  郭美杏
右為正本係照原本作成
如對本判決上訴，須於判決送達後廿日內向本院提出上訴狀
中      華      民      國    九十二    年      六      月    三十    日
                                                      法院書記官  陳如庭


司法院資訊處製作；財團法人民間司法改革基金會備份。
